臺灣桃園地方法院民事簡易判決
110年度壢簡字第1720號
原      告  伊加伊有限公司

法定代理人  萬名娟  
訴訟代理人  陳郁宗  
            廖克明律師
複代理人    曾雍博律師
被      告  蕭育騰  
訴訟代理人  蕭恩達  
上列當事人間請求給付費用事件，本院於民國111年4月25日言詞
辯論終結，判決如下：
    主    文
一、被告應給付原告新臺幣（下同）191,000元，及自民國110年
    1月29日起至清償日止，按週年利率5%計算之利息。
二、原告其餘之訴駁回。
三、訴訟費用3,200元，由被告負擔2,100元，其餘由原告負擔。
四、本判決原告勝訴部分得假執行。
    事實及理由
壹、程序事項
　　被告經合法通知，未於言詞辯論期日到場。被告訴訟代理人
    雖傳真其於民國111年4月24日10時35分，至新光吳火獅紀念
    醫院急診之就醫證明書，然本院言詞辯論期日係111年4月25
    日，且上開就醫證明書中並未記載被告訴訟代理人之症狀，
    亦未記載被告訴訟代理人需住院，是難認被告訴訟代理人有
    何不能到庭之正當理由，核無民事訴訟法第386條各款所列
    情形。爰依原告聲請，由其一造辯論而為判決。
貳、實體事項
一、原告主張
　　兩造前於108年11月28日簽訂伊加伊尊榮活動學員合約書，
    約定由原告提供兩性課程、成長課程、戀愛書籍等服務，總
    價金為291,000元（下稱系爭契約）。嗣於108年11月30日，
    兩造約定刪去系爭契約部分服務，並將價金減縮為18萬元，
    如被告未依約付款，則被告應給付原告291,000元，兩造並
    簽訂和解協議書（下稱系爭和解契約）。嗣被告未依系爭和
    解契約履行，爰依系爭和解契約之約定提起本件訴訟等語。
    並聲明：被告應給付原告291,000元，及自支付命令送達翌
    日起至清償日止，按週年利率5%計算之利息。
二、被告答辯
　　被告未於最後言詞辯論期日到場，然其先前陳述略以：簽訂
    系爭契約時原告未提供審閱期，嗣後被告立即主張解約，然
    原告不同意，並脅迫被告簽立系爭和解契約。嗣被告因無法
    一次依系爭和解契約給付，是兩造合意每月分期付款7,000
    元，被告並曾給付3期，兩造既另有分期付款之約定，應認
    系爭和解契約無效等語。並聲明：原告之訴駁回。
三、兩造曾於108年11月28日簽訂系爭契約，於108年11月30日簽
    訂系爭和解契約，且被告並未於108年12月31日給付原告18
    萬元等事實，有系爭契約及系爭和解契約在卷可參（見司促
    卷第9至19頁），且為兩造所不爭執，堪信為真實。
四、本院得心證之理由
（一）按系爭和解契約第5條約定：「約定於民國108年12月31日
      前繳款完畢，每月31日前繳款共1期，每期金額180000元
      整，若有一期未繳即全數結清，甲方蕭育騰願支付給乙方
      支付金新台幣貳拾玖萬壹仟元整。」（見司促卷第19頁）
      次按民法第252條規定：「約定之違約金額過高者，法院
      得減至相當之數額。」至於是否相當，即須依一般客觀事
      實，社會經濟狀況及當事人所受損害情形，以為斟酌之標
      準（最高法院79年台上字第1915號判決意旨參照）。
（二）查兩造曾簽訂系爭和解契約，已如前述。被告雖辯稱其遭
      脅迫簽立系爭和解契約等語，然並未提出任何證據證明其
      主張，已難逕採。且經本院詢問被告係如何遭脅迫，被告
      訴訟代理人稱：對方說如果不簽的話，要付29萬多，簽的
      話付18萬元等語（見本院卷第25頁反面第20行）。足認原
      告僅係就系爭契約及系爭和解契約之價金差異向被告說明
      ，難認有何脅迫情形，被告此部分所辯，並不可採。
（三）被告另辯稱系爭契約並無審閱期等語。然兩造既已另行簽
      立系爭和解契約，則無論系爭契約有無提供被告審閱期，
      均無礙系爭和解契約之效力，被告此部分所辯，並不可採
      。被告另辯稱兩造已另行協議分期付款，並已給付3期，
      系爭和解契約應屬無效等語。然被告就此並未提出任何證
      據供本院審酌，難認其抗辯可採。且縱認兩造另有約定同
      意被告分期給付價金，亦可能僅係就價金給付另為約定，
      不當然表示系爭和解契約其他部分無效，是被告此部分抗
      辯，並不可採。
（四）次查被告未於108年12月31日給付原告18萬元，亦如前述
      ，則依系爭和解契約約定，原告得向被告請求291,000元
      。然依系爭和解契約之約定以觀，兩造約定價金為18萬元
      ，如被告未依約給付，則被告應給付原告291,000元，可
      知其中超過18萬元部分即111,000元，係屬違約金之性質
      。本院斟酌原告受損害之情形為價金及律師費用，惟被告
      並未再使用原告提供之服務等情形，認原告請求111,000
      元之違約金，顯屬過高，應酌減為11,000元，方屬公允。
      是原告得向被告請求之金額即為191,000元，原告請求在
      此範圍內，為有理由；逾此部分之請求，則屬無據。
五、末按民法第233條第1項規定：「遲延之債務，以支付金錢為
    標的者，債權人得請求依法定利率計算之遲延利息。」同法
    第203條規定：「應付利息之債務，其利率未經約定，亦無
    法律可據者，週年利率為百分之5。」同法第229條第2項規
    定：「給付無確定期限者，債務人於債權人得請求時，經其
    催告而未為給付，自受催告時起，負遲延責任。其經債權人
    起訴而送達訴狀，或依督促程序送達支付命令，或為其他相
    類之行為者，與催告有同一之效力。」查本件履行系爭和解
    契約債務，其給付並無確定期限，而本件支付命令係於110
    年1月28日送達被告，有本院送達證書附卷可證（見司促卷
    第29、31頁），是被告應於110年1月29日起負遲延責任。
六、綜上所述，原告依系爭和解契約之法律關係請求被告給付原
    告191,000元，及自110年1月29日起至清償日止，按週年利
    率5%計算之利息，為有理由，應予准許。逾此部分之請求則
    屬無據，應予駁回。
七、本件原告勝訴部分係就民事訴訟法第427條訴訟適用簡易程
    序所為被告敗訴之判決，依同法第389條第1項第3款規定，
    應依職權宣告假執行。
八、本件事證已臻明確，兩造其餘主張陳述及所提之證據，經審
    酌均與本院前揭判斷無影響，毋庸一一論述，附此敘明。
九、訴訟費用負擔之依據：民事訴訟法第79條。並依職權確定訴
    訟費用額如主文第3項所示。
中　　華　　民　　國　　111 　年　　5 　　月　　20　　日
                    中壢簡易庭      法  官  周仕弘

上判決正本係照原本作成。
如不服本判決，應於判決送達後20日內向本庭（臺灣桃園地方法
院中壢簡易庭）提出上訴狀。（須附繕本）。
如委任律師提起上訴者，應一併繳納上訴審裁判費。
中　　華　　民　　國　　111 　年　　5 　　月　　20　　日
                                    書記官  巫嘉芸